【裁判字號】    97,易,560
【裁判日期】    970825
【裁判案由】    違反毒品危害防制條例
【裁判全文】
臺灣雲林地方法院刑事判決               97年度易字第560號
公  訴  人  臺灣雲林地方法院檢察署檢察官
被      告  甲○○
                    樓之2
上列被告因違反毒品危害防制條例案件，經檢察官提起公訴（97
年度毒偵字第842號），本院判決如下：
    主  文
甲○○施用第二級毒品，累犯，處有期徒刑陸月，如易科罰金，
以新臺幣壹仟元折算壹日。
    事  實
一、甲○○前因施用第一、二級毒品案件，經執行強制戒治，於
    民國92年11月12日因停止戒治出所，至92年12月12日戒治期
    滿執行完畢，其刑案部分則經臺灣高等法院高雄分院（以下
    簡稱：高雄高分院）以92年度上訴字第1246號分別判處有期
    徒刑8 月、6 月，應執行有期徒刑1 年確定；又因施用第一
    、二級毒品案件，經臺灣高雄地方法院（以下簡稱：高雄地
    院）以93年度訴字第2112號分別判處有期徒刑8 月、4 月，
    應執行有期徒刑10月確定。上開二案件接續執行，於94年7
    月28日假釋出獄，至95年2 月4 日假釋期滿未經撤銷，以已
    執行完畢論。詎仍不知悔改，於上開強制戒治執行完畢後5
    年內，又基於施用第二級毒品甲基安非他命之犯意，於97年
    5 月20日下午3 時許，在其雲林縣麥寮鄉後安村後安254 號
    12室租屋處，以第二級毒品甲基安非他命置於玻璃吸食器內
    燒烤吸食煙霧之方式，施用第二級毒品甲基安非他命1 次。
    嗣於97年5 月20日下午5 時許，在上開租屋處為警查獲，扣
    得吸食器1 個、玻璃球管3 支及殘渣袋1 個等物，並得其同
    意採集尿液送驗，檢出毒品甲基安非他命之陽性反應，始悉
    上情。
二、案經雲林縣警察局台西分局報告臺灣雲林地方法院檢察署檢
    察官偵查起訴。
    理  由
壹、程序部分：
    本件為刑事訴訟法第376 條第1 款、第2 款所列案件，依同
    法第284 條之1 規定，由法官獨任審判，先予敘明。
貳、實體部分：
一、訊據被告甲○○對於上開事實坦承不諱；並有對被告所採集
    之尿液，送篩檢後，結果呈現甲基安非他命之陽性反應，此
    有雲林縣警察局台西分局毒品犯罪嫌疑人尿液採驗作業管制
    紀錄，及台灣檢驗科技股份有限公司97年6 月4日報告編號
    KＺ000000000000號濫用藥物尿液檢驗報告各1 紙在卷可憑；
    復有吸食器1 個、玻璃球管3 支及殘渣袋1 個扣案可佐。足
    認被告自白與事實相符，可以採信。
二、查被告前因施用毒品案件，經執行強制戒治後，於92年11月
    12日停止戒治出所，至92年12月12日戒治期滿執行完畢一節
    ，有臺灣高等法院被告前案紀錄表1 份在卷可參。其於上開
    強制戒治執行完畢釋放後，5 年內再犯本案毒品危害防制條
    例第10條第2 項之罪，自應依法追訴。本案事證明確，被告
    犯行堪以認定。
三、按甲基安非他命為毒品危害防制條例第2 條第2 項第2 款所
    明定之第二級毒品，不得非法施用。核被告所為，係犯毒品
    危害防制條例第10條第2 項之施用第二級毒品罪。其為施用
    而非法持有第二級毒品甲基安非他命之低度行為，已為其施
    用之高度行為所吸收，不另論罪。又被告前因施用第一、二
    級毒品案件，經高雄高分院以92年度上訴字第1246號分別判
    處有期徒刑8 月、6 月，應執行有期徒刑1 年確定；又因施
    用第一、二級毒品案件，經高雄地院以93年度訴字第2112號
    分別判處有期徒刑8 月、4 月，應執行有期徒刑10月確定。
    上開二案件接續執行，於94年7 月28日假釋出獄，至95年2
    月4 日假釋期滿未經撤銷，以已執行完畢論一節，有上揭臺
    灣高等法院被告前案紀錄表在卷可按。被告於上開徒刑執行
    完畢後，5 年以內故意再犯本件有期徒刑以上之罪，為累犯
    ，應依刑法第47條第1項規定，加重其刑。
四、又按施用毒品行為之本質為藥物濫用、物質依賴，自殘性明
    顯，侵害性卻隱晦。基於施用毒品此一特性，毒品危害防制
    條例第10條第1 、2 項之刑罰，就須與同條例第20條之保安
    處分比擬觀察，而不應與一般犯罪之刑罰等量齊觀。因此，
    對被告施以相當期間之徒刑，藉以隔離毒品、戒除依賴即可
    ，過度監禁之結果，徒然虛擲被告生命，並有浪費國家稅收
    之虞。爰審酌被告除上述之累犯前科外，另有違反麻醉藥品
    管理條例、竊盜、贓物等犯罪前科，並於96年間，因施用第
    二級毒品案件，經本院以96年度易字第742 號判處有期徒刑
    6 月確定，有上揭臺灣高等法院被告前案紀錄表在卷可參，
    素行不佳；且前因施用毒品案件，經執行強制戒治及判處徒
    刑後，仍再施用，顯見其毒癮程度嚴重，亦未能悔改並記取
    教訓；惟念及施用毒品犯罪之本質，為戕害自我身心健康之
    行為，尚未嚴重破壞社會秩序或侵害他人權益；以及被告前
    因手術致下肢中度殘障，需靠助行器始能行走，有被告之中
    華民國身心障礙手冊在卷可參（本院卷第23頁），生活狀況
    堪憐；以及於犯後坦承犯行，態度良好等被告之品行、生活
    狀況、犯罪之動機、目的、手段、所生危害及犯後態度等一
    切情狀，量處如主文所示之刑，併宣告如易科罰金之折算標
    準。
五、扣案之吸食器1 個、玻璃球管3 支及殘渣袋1 個，雖係被告
    所有供本件犯罪所用之物，已據其陳明在卷，但因非屬違禁
    物，依刑法第38條第3 項之規定意旨，得不予沒收；且被告
    於本院審理時已表示拋棄，故執行時亦無須發還，予以丟棄
    即可。至於扣案疑似毒品之透明顆粒結晶體3 包，經行政院
    衛生署管制藥品管理局鑑定結果，未檢出管制藥品及毒品成
    分，有該局97年7 月14日管檢字第0970006600號鑑定書在卷
    可參【本院卷第30頁】，因非屬第一、二級毒品，且非屬違
    禁物，則檢察官於起訴書就此部分聲請沒收一節，於法無據
    ，不能准許，併此敘明。
據上論斷，應依刑事訴訟法第284 條之1 、第299 條第1 項前段
，毒品危害防制條例第10條第2 項，刑法第11條前段、第47條第
1 項、第41條第1 項前段，判決如主文。
本案經檢察官蕭如娟到庭執行職務。
中    華    民    國    97    年    8     月    25    日
                  刑事第三庭    法  官  陳銘壎
以上正本證明與原本無異。
如不服本判決，應於判決收受後10日內，向本院提出上訴狀（須
附繕本）。
                                書記官  鍾宜津
中    華    民    國    97    年    8     月    25    日
附錄本案論罪科刑法條全文：
毒品危害防制條例第10條第2項
施用第二級毒品者，處三年以下有期徒刑。


司法院資訊處製作；財團法人民間司法改革基金會備份。
